臺灣臺北地方法院刑事裁定　　　　　　 100年度聲字第2085號
聲　請　人　臺灣臺北地方法院檢察署檢察官
受　刑　人　李育文
上列聲請人因受刑人竊盜案件，就本院99年度訴字第775 號確定
判決聲請更定累犯之刑，本院裁定如下：
    主  文
李育文犯如附表所載之各罪，各處如附表所載之刑，應執行有期
徒刑貳年陸月，如易科罰金，以新臺幣壹仟元折算壹日。
    理  由
一、聲請意旨略以：受刑人李育文因犯竊盜案件，經本院以99年
    度訴字第775 號判決確定，茲查該受刑人前於民國94年間涉
    犯陸海空軍刑法之違反職役職責等罪，經臺灣高等軍事法院
    高雄分院以94年度高審字第113 號判決判處有期徒刑1 年4
    月確定，及因違反毒品危害防制條例案件經臺灣臺南地方法
    院以94年度訴字第1055號判決判處有期徒刑10月確定，嗣經
    臺灣臺南地方法院以94年度聲字第1885號裁定定其應執行有
    期徒刑2 年1 月確定，於95年9 月19日假釋出監並付保護管
    束，假釋期間至96年3 月15日期滿，惟因其於假釋期間再犯
    毒品危害防制條例等案件，經臺灣臺南地方法院檢察署檢察
    官撤銷假釋、執行殘刑，已於96年7 月16日執行殘刑完畢，
    而被告於98年10月17日至98年12月12日間再犯竊盜及偽造文
    書等罪，核與累犯規定相符，爰依刑事訴訟法第477 條第1
    項聲請更定其刑等語。
二、按受徒刑之執行完畢，或一部之執行而赦免後，5 年以內故
    意再犯有期徒刑以上之罪者，為累犯，加重本刑至2 分之1
    ，刑法第47條第1 項定有明文。復按裁判確定後，發覺被告
    為累犯者，除其發覺已在刑之執行完畢或赦免後者外，得由
    該案犯罪事實最後判決法院之檢察官，依刑法第48條前段及
    刑事訴訟法第477 條第1 項規定，聲請法院以裁定更定其刑
    ，且其裁定之效力及於被告，至所謂「發覺」，應指該案犯
    罪事實最後判決法院實際上發見而言，若被告實際上已符合
    累犯條件，依卷內所附被告前科資料或被告已供稱前科情形
    ，事實審原可得發覺其為累犯，然事實審法院於審判時，疏
    予注意，致實際上並未發覺而未依累犯規定論處，仍不能謂
    事實審「已經發覺」，嗣於裁判確定後，始發覺被告為累犯
    者，仍得依上開程序以裁定更定其刑（最高法院92年台非字
    第149 號、96年台非字第74號判決）。再按刑法第47條第1
    項累犯之規定，以曾受徒刑之執行完畢為其要件，包括單一
    罪刑及數罪併罰所定執行刑之執行，如所犯數罪不合併罰要
    件，而依判決確定先後，獨立接續執行，其再犯之罪是否成
    立累犯，應與前所犯各獨立罪名之執行完畢日期分別計算定
    之；然依刑法第79條之1 第1 項、第3 項規定，二以上徒刑
    併執行者，其報請許可假釋之最低應執行期間及假釋期間（
    即殘餘刑期），均合併計算，致該合併執行之刑無從割裂，
    關於累犯之認定，僅得以合併計算之假釋期間期滿或殘刑執
    行完畢日期計之。倘受刑人係經撤銷假釋執行殘刑後，始接
    續執行再犯之他刑，如將其殘餘刑期與再犯案件之刑期合併
    計算執行期間，將使殘刑部分不能完全執行，反有二度受假
    釋之不合理現象。有鑒於此，乃增訂刑法第79條之1 第5 項
    規定，以求其平，此有該條立法理由可資參酌。是依刑法第
    79條之1 第5 項規定，假釋經撤銷後之殘刑與再犯之他刑並
    無同條第1 項、第3 項合併計算報請許可假釋及假釋期間規
    定之適用，其執行期間遇有累進處遇者，依行刑累進處遇條
    例施行細則第14條第2 項規定，亦不適用該條例合併計算刑
    期定責任分數之規定，自不生合併執行之刑（殘刑與再犯之
    他刑）無從割裂之情況。此際，其假釋經撤銷後之殘刑一經
    執行完畢，無待接續執行之他刑全數執行，殘刑部分即屬執
    行完畢。
三、經查，受刑人前因違反職役職責及竊盜案件，經臺灣高等軍
    事法院高雄分院以94年度高審字第113 號判決判處有期徒刑
    1 年4 月確定；另因犯施用第一級毒品案件，經臺灣臺南地
    方法院以94年度訴字第1055號判決判處有期徒刑10月確定，
    嗣前開刑期經臺灣臺南地方法院以94年度聲字第1885號裁定
    定其定應執行有期徒刑2 年1 月確定，於95年9 月19日假釋
    出監並付保護管束，假釋期間至96年3 月15日期滿，嗣因受
    刑人另犯毒品案件經撤銷前開假釋，其復於96年5 月23日入
    監先單獨執行所餘殘刑有期徒刑5 月24日，本應於96年11月
    15日始執行期滿，然因上開違反職役職責、竊盜及施用第一
    級毒品之罪刑均合於中華民國96年罪犯減刑條例之減刑規定
    ，經臺灣臺北地方法院以96年度聲減字第1051號裁定均予減
    刑後，再合併定應執行刑有期徒刑1 年又15日確定，且減刑
    後因其在監執行期間已逾有期徒刑1 年15日，即毋庸繼續執
    行殘刑，揆諸前開說明，遂認受刑人已於96年7 月16日執行
    完畢（於96年7 月16日起，始開始接續執行另案經合併定應
    執行有期徒刑之刑期，並另合併計算再次報請許可假釋之最
    低應執行期間及假釋期間），並經換發執行指揮書結案等情
    ，有臺灣高等法院被告前案紀錄表、執行案件資料表1 份在
    卷可稽。又受刑人復於前揭有期徒刑執行完畢後5 年內之98
    年10月17日、98年10月29日、98年11月4 日、98年12月6 日
    、98年12月12日、98年10月20日、98年10月30日、98年11月
    6 日、98年11月7 日（詳如附表所載），因故意再犯刑法第
    320 條第1 項之竊盜、恐嚇危害安全、行使偽造私文書等罪
    ，經本院以99年度訴字第775 號判決分別判處如附表所示之
    刑，並定應執行刑有期徒刑2 年確定在案，但該判決漏未依
    累犯之規定對被告各次犯行加重其刑等情，亦有本院99年度
    訴字第775 號刑事判決書在卷可稽。是受刑人於上開有期徒
    刑執行完畢後5 年內，故意再犯有期徒刑以上之竊盜、恐嚇
    危害安全、行使偽造私文書等罪，均為累犯，且前揭有期徒
    刑之執行尚未完畢，復無赦免之情，揆諸前揭規定，自應更
    定其刑，聲請人就本件受刑人上開所犯竊盜、恐嚇危害安全
    、行使偽造私文書等罪，向本院聲請更定累犯之刑，本院審
    核認聲請為正當，爰各依刑法第47條第1 項規定加重其刑如
    附表所示，並定其執行刑有期徒刑2 年6 月，如易科罰金，
    以新臺幣1,000 元折算1 日。
四、依刑事訴訟法第477條第1 項，刑法第48條前段、第47條第1
    項、第41條第1 項前段、第51條第5款，裁定如主文。
中    華    民    國   100    年    9     月    1     日
                          臺灣臺北地方法院刑事第十七庭
                                      法  官  賴淑美
以上正本證明與原本無異。
如不服本裁定，應於裁定送達後5 日內敘明抗告理由，向本院提
出抗告狀。
                                      書記官  許翠燕
中    華    民    國   100    年    9     月    6     日
附表
┌─┬────┬─────────┬────────┬─────────┐
│  │        │                  │                │                  │
│編│罪名    │犯罪日期          │原宣告刑        │更定其刑後之宣告刑│
│號│        │                  │                │                  │
├─┼────┼─────────┼────────┼─────────┤
│1 │竊盜    │98年10月17日晚間8 │有期徒刑肆月，如│有期徒刑伍月，如易│
│  │        │時許（即本院99年度│易科罰金，以新臺│科罰金，以新臺幣壹│
│  │        │訴字第775 號判決附│幣壹仟元折算壹日│仟元折算壹日。    │
│  │        │表1 編號1 部分）  │。              │                  │
├─┼────┼─────────┼────────┼─────────┤
│2 │竊盜    │98年10月29日下午1 │有期徒刑肆月，如│有期徒刑伍月，如易│
│  │        │時20分許（即本院99│易科罰金，以新臺│科罰金，以新臺幣壹│
│  │        │年度訴字第775 號判│幣壹仟元折算壹日│仟元折算壹日。    │
│  │        │決附表1 編號2 部分│。              │                  │
│  │        │）                │                │                  │
├─┼────┼─────────┼────────┼─────────┤
│3 │竊盜    │98年11月4日下午2時│有期徒刑肆月，如│有期徒刑伍月，如易│
│  │        │許（即本院99年度訴│易科罰金，以新臺│科罰金，以新臺幣壹│
│  │        │字第775 號判決附表│幣壹仟元折算壹日│仟元折算壹日。    │
│  │        │1編 號3 部分）    │。              │                  │
├─┼────┼─────────┼────────┼─────────┤
│4 │竊盜    │98年12月6日上午10 │有期徒刑月，如│有期徒刑肆月，如易│
│  │        │時30分許（即本院99│易科罰金，以新臺│科罰金，以新臺幣壹│
│  │        │年度訴字第775 號判│幣壹仟元折算壹日│仟元折算壹日。    │
│  │        │決附表1 編號4 部分│。              │                  │
│  │        │）                │                │                  │
├─┼────┼─────────┼────────┼─────────┤
│5 │竊盜    │98年12月12日中午12│有期徒刑月，如│有期徒刑肆月，如易│
│  │        │時許（即本院99年度│易科罰金，以新臺│科罰金，以新臺幣壹│
│  │        │訴字第775 號判決附│幣壹仟元折算壹日│仟元折算壹日。    │
│  │        │表1 編號5 部分）  │。              │                  │
├─┼────┼─────────┼────────┼─────────┤
│6 │恐嚇危害│98年12月12日中午12│有期徒刑月，如│有期徒刑肆月，如易│
│  │安全    │時許（即本院99年度│易科罰金，以新臺│科罰金，以新臺幣壹│
│  │        │訴字第775 號判決犯│幣壹仟元折算壹日│仟元折算壹日。    │
│  │        │罪事實欄三部分）  │。              │                  │
├─┼────┼─────────┼────────┼─────────┤
│7 │行使偽造│98年10月20日（即本│有期徒刑伍月，如│有期徒刑陸月，如易│
│  │私文書  │院99年度訴字第775 │易科罰金，以新臺│科罰金，以新臺幣壹│
│  │        │號判決附表2 編號1 │幣壹仟元折算壹日│仟元折算壹日。    │
│  │        │部分）            │。              │                  │
├─┼────┼─────────┼────────┼─────────┤
│8 │行使偽造│98年10月30日（即本│有期徒刑伍月，如│有期徒刑陸月，如易│
│  │私文書  │院99年度訴字第775 │易科罰金，以新臺│科罰金，以新臺幣壹│
│  │        │號判決附表2 編號2 │幣壹仟元折算壹日│仟元折算壹日。    │
│  │        │部分）            │。              │                  │
├─┼────┼─────────┼────────┼─────────┤
│9 │行使偽造│98年11月6 日（即本│有期徒刑伍月，如│有期徒刑陸月，如易│
│  │私文書  │院99年度訴字第775 │易科罰金，以新臺│科罰金，以新臺幣壹│
│  │        │號判決附表2 編號3 │幣壹仟元折算壹日│仟元折算壹日。    │
│  │        │部分）            │。              │                  │
├─┼────┼─────────┼────────┼─────────┤
│10│行使偽造│98年11月7 日（即本│有期徒刑伍月，如│有期徒刑陸月，如易│
│  │私文書  │院99年度訴字第775 │易科罰金，以新臺│科罰金，以新臺幣壹│
│  │        │號判決附表2 編號4 │幣壹仟元折算壹日│仟元折算壹日。    │
│  │        │部分）            │。              │                  │
└─┴────┴─────────┴────────┴─────────┘